【裁判字號】    91,訴,1738
【裁判日期】    920611
【裁判案由】    損害賠償
【裁判全文】
臺灣桃園地方法院民事判決                        九十一年度訴字第一七三八號
    原      告  乙○○
    被      告  甲○○
右當事人間請求損害賠償事件，本院判決如左：
    主    文
原告之訴駁回。
訴訟費用由原告負擔。
    事    實
一、原告方面：
  （一）聲明：被告應給付原告新台幣（下同）二十五萬元。
  （二）陳述：緣被告於民國八十八年十月二十五日，冒用陳標春之名義向原告借用
        三十五萬六千元，並協議同年十一月十五日前清償，嗣後又於同年十一月八
        日向原告借用十八萬元，並表示將於次日即十一月九日清償，詎被告皆未清
        償，至八十九年十月六日於臺灣桃園地方法院出庭時，被告以借據之方式自
        承向原告借用五十三萬六千元，迄今已逾三年仍未清償。致使原告經濟週轉
        不靈，向他人借貸並負擔利息，被告所為顯有民法第一百八十四條第一項前
        段之侵權行為，致原告之信用受損，爰依據民法第一百九十五條第一項前段
        ，請求被告賠償原告非財產上損害賠償二十五萬元。
  （三）證據：提出借據三紙、第一商業銀行綜合存款存摺一份、臺灣基隆地方法院
        債權憑證一紙、臺灣高等法院九十一年度上訴字第二七二一號刑事判決一份
        為證。
二、被告方面：
  （一）聲明：原告之訴駁回。
  （二）陳述：被告自認原告主張借款事實部分，惟表示在監所內之勞作金已被原告
        查封，就借款部分現無力清償，且原告請求因信用受損之損害賠償，被告否
        認之，原告信用並未受損。
    理    由
一、本件原告起訴主張被告於八十八年十月二十五日，冒用陳標春之名義向原告借用
    三十五萬六千元，並協議同年十一月十五日前清償，嗣後又於同年十一月八日向
    原告借用十八萬元，並表示將於次日即十一月九日清償，詎被告皆未清償，至八
    十九年十月六日，被告簽認字據自承向原告借用五十三萬六千元，迄今已逾三年
    仍未清償。致使原告經濟週轉不靈，向他人借貸並負擔利息，被告所為顯有民法
    第一百八十四條第一項前段之侵權行為，致原告之信用受損，爰依據民法第一百
    九十五條第一項前段請求被告賠償原告非財產上損害賠償二十五萬元云云，被告
    則以，被告自認原告主張借款事實部分，惟監所內之勞作金已被原告查封，就借
    款部分現無力清償，且被告否認有信用受損之事實等語置辯。
二、經查本件原告主張被告於八十八年十月二十五日，冒用陳標春之名義向原告借用
    三十五萬六千元，並協議同年十一月十五日前清償，嗣後又於同年十一月八日向
    原告借用十八萬元，並表示將於次日即十一月九日清償，詎被告皆未清償，至八
    十九年十月六日於臺灣桃園地方法院出庭時，被告以借據之方式自承向原告借用
    五十三萬六千元，迄今已逾三年仍未清償等情，業據被告所自認，復有被告所簽
    立之借據附卷足憑，應堪信為真實。至原告主張其因被告之侵權行為致信用受損
    乙節，則為被告所否認，並表示原告信用並未受損等語。按「因故意或過失，不
    法侵害他人之權利者，負損害賠償責任。」、「不法侵害他人之身體、健康、名
    譽、自由、信用、隱私、貞操，或不法侵害其他人格法益而情節重大者，被害人
    雖非財產上之損害，亦得請求賠償相當之金額。」民法第一百八十四條第一項前
    段、第一百九十五條第一項前段分別定有明文。繼按以侵權行為為原因，請求回
    復原狀或賠償損害者，應就其權利被侵害之事實負立證之責。本件原告主張被告
    因向原告借用前述款項，迄今未還，致原告需向他人借貸，並負擔借款利息，使
    原告之信用受損云云，已為被告堅詞否認，則原告就其信用受損之情自應負擔舉
    證責任，原告既無法舉證其有何信用受損之情節，本院認被告之抗辯尚可採信，
    原告據以提起本訴，請求被告賠償精神慰撫金二十五萬元，即屬於法不合，不予
    准許。
三、據上論結，原告之訴為無理由，依民事訴訟法第七十八條，判決如主文。
中      華      民      國    九十二    年      六      月    十一    日
                                        臺灣桃園地方法院民事第一庭
~B法      官  陳清怡
右為正本係照原本作成
如對本判決上訴須於判決送達後廿日內向本院提出上訴狀
中      華      民      國    九十二    年      六      月     十七     日
~B書  記  官  周育義


司法院資訊處製作；財團法人民間司法改革基金會備份。
